臺灣高等法院臺中分院刑事判決　　　　94年度上訴字第1555號
上 訴 人
即 被 告 甲○○
上列上訴人因違反毒品危害防制條例案件，不服臺灣臺中地方法
院九十四年度訴字一五０四號，中華民國九十四年六月卅日第一
審判決（起訴案號：臺灣臺中地方法院檢察署九十四年度毒偵字
第二一五六、二三三二號）提起上訴，本院判決如下：
    主      文
上訴駁回。
    事      實
一、甲○○前因施用毒品案件，經臺灣臺中地方法院裁定送觀察
    、勒戒後，認有繼續施用毒品傾向，經同院裁定令入戒治處
    所施以強制戒治一年，於民國九十一年三月十四日戒治期滿
    出所，由臺灣臺中地方法院檢察署檢察官於九十一年三月廿
    五日，以九十一年度戒毒偵字第一二六號為不起訴確定；復
    因自九十三年五月一日起至同年七月廿二日止，連續施用第
    二級毒品安非他命多次，及自九十三年五月一日起至同年七
    月廿九日止，連續施用第一級毒品海洛因多次，經本院於九
    十四年三月十五日判處有期徒刑一年（九十四年度上訴字第
    二０五號），於九十四年七月十四日經最高法院以九十四年
    度台上字第三八０四號判決駁回甲○○上訴確定。詎甲○○
    猶不知悔改，另分別基於施用第一、二級毒品之概括犯意，
    自九十四年三月廿七日凌晨二時許起，至九十四年四月十二
    日凌晨某時止，連續在臺中縣太平市○○○路一０四號住處
    ，施用第一級毒品海洛因多次；又自九十四年三月廿七日三
    時許至九十四年四月十四日十八時許回溯前九十六小時內某
    時止，在前開住處，連續施用第二級毒品安非他命多次。嗣
    為警分別於九十四年四月四日十二時許，在臺中縣太平市○
    ○路宜欣加油站前；九十四年四月十四日十六時五十分許，
    在臺中縣太平市○○○路一０四號二樓查獲，並當場扣得第
    一級毒品海洛因二小包（合計淨重０．０七公克，空包裝重
    ０．五九公克）、海洛因一小包（淨重０．二一公克，空包
    裝重０．二八公克），先後經警採尿送驗，結果均確呈嗎啡
    、可待因及甲基安非他命陽性反應。
二、案經臺中市警察局第一分局報請臺灣臺中地方法院檢察署檢
    察官偵查起訴。
    理      由
甲、被告甲○○施用第一級毒品部分：
一、訊據上訴人即被告甲○○對有於上揭時、地連續施用第一級
    毒品海洛因之事實均坦承不諱（見原審卷第六十、六十六頁
    、本院卷第四十八至四十九頁），且其於九十四年四月四日
    、同年月十四日所採集之尿液，先後送請中山醫學大學附設
    醫院藥物濫用檢測中心鑑驗結果，均確呈海洛因代謝後所呈
    之嗎啡陽性反應，有該中心出具之尿液檢驗報告二紙附卷可
    稽（見原審卷第三十、三十三頁），又九十四年四月四日、
    同年月十四日分別扣案之白粉二包及一包，經法務部調查局
    鑑驗結果，均確含有海洛因之成分，亦有該局九十四年六月
    十五日調科壹字第一二○○一五九三二號及九十四年六月十
    七日調科壹字第一二○○一六○一八號鑑定通知書二紙附卷
    可憑（見原審卷第八十、八十二頁），復有搜索扣押筆錄二
    紙（見九十四年毒偵字第二三三二號卷第十七頁、九十四年
    毒偵字第二一五六號卷第廿頁）、照片四幀（見九十四年毒
    偵字第二三三二號卷第二十三、二十四頁、九十四年毒偵字
    第二一五六號卷第二十五頁）可資佐證，足見被告之自白與
    事實相符。
二、被告前因施用毒品案件，經法院裁定送觀察、勒戒後，認有
    繼續施用毒品傾向，經臺灣臺中地方法院裁定令入戒治處所
    施以強制戒治一年，於九十一年三月十四日戒治期滿出所，
    由臺灣臺中地方法院檢察署檢察官於九十一年三月廿五日，
    以九十一年度戒毒偵字第一二六號為不起訴確定；復因自九
    十三年五月一日起至同年七月廿二日止，連續施用第二級毒
    品安非他命多次，自九十三年五月一日起至同年七月廿九日
    止，連續施用第一級毒品海洛因多次，經本院判處有期徒刑
    一年，於九十四年七月十四日為最高法院判決駁回確定，此
    有該案本院判決書、臺灣高等法院被告前案紀錄表在卷足憑
    。其於最後一次強制戒治完畢釋放後五年內再犯本件施用毒
    品之罪，應予依法論科。
三、核被告所為，係犯毒品危害防制條例第十條第一項之施用第
    一級毒品罪。被告為供施用而持有第一級毒品海洛因，其持
    有之低度行為為施用之高度行為所吸收，不另論罪。又被告
    先後多次施用第一級毒品海洛因之犯行，時間緊接，且觸犯
    構成要件相同之罪，顯係基於概括犯意反覆為之，是為連續
    犯，應依刑法第五十六條規定，以一罪論，起訴書犯罪事實
    文未載及，而為本院認定成罪部分，既與起訴書載明並經本
    院認定成罪部分具有連續犯之裁判上一罪關係，自為起訴效
    力所及，本院應併予審究，被告所犯此罪與其施用第二級毒
    品部分，犯意各別，構成要件互殊，應予分論併罰。原審以
    被告犯罪事證明確，並審酌其犯罪之動機、手段、犯後態度
    等一切情狀，判處被告有期徒刑一年，並與施用第二級毒品
    部分定應執行刑有期徒刑一年二月，暨就扣案毒品依法宣告
    沒收銷燬，認事用法均無違誤，量刑亦稱妥適，被告上訴意
    旨固稱其前有施用第一級毒品犯行，經最高法院判決確定，
    本案施用第一級毒品部分應已為該確定判決效力所及，應為
    免訴諭知，原審不應為認罪協商判決云云，惟查刑事訴訟法
    第三百零二條第一款規定，案件曾經判決確定者，應為免訴
    之判決，係以同一案件，已經法院為實體上之確定判決，該
    被告應否受刑事制裁，既因前次判決而確定，不能更為其他
    有罪或無罪之實體上裁判，此項原則，關於實質上一罪或裁
    判上一罪，其一部事實已經判決確定者，對於構成一罪之其
    他部分，固亦均應適用，但此種事實係因審判不可分之關係
    ，在審理事實之法院，就全部犯罪事實，依刑事訴訟法第二
    百六十七條規定，本應予以審判，故其確定判決之既判力自
    應及於全部之犯罪事實，惟若在最後審理事實法院宣示判決
    後始行發生之事實，既非該法院所得審判，即為該案判決之
    既判力所不能及（參考最高法院八十八年台上字第二五七六
    號判決意旨），經調閱本院九十四年度上訴字第二０五號卷
    ，被告因自九十三年五月一日起至同年七月廿九日止，連續
    施用第一級毒品海洛因多次，經本院於九十四年三月十五日
    判處被告有期徒刑一年，而本案被告係自九十四年三月廿七
    日凌晨二時許起，至九十四年四月十二日凌晨某時止，連續
    施用第一級毒品海洛因，犯罪時間已係本院九十四年度上訴
    字第二０五號案件宣示判決之後，被告就此案固提起上訴，
    並經最高法院於九十四年七月十四日判決駁回之，然最高法
    院是法律審，並非事實審，尚不得以最高法院判決日期認定
    既判力時點，從而本件並無應為免訴判決之情形，原審為認
    罪協商判決尚無違誤，被告此部分上訴並無理由，應予駁回
    。
四、公訴意旨另認被告於九十四年四月十三日亦有施用第一級毒
    品犯行，然被告於原審及本院均堅稱伊僅施用海洛因至九十
    四年四月十二日止，從而就被告於九十四年四月十三日當日
    亦有施用之部分，除被告偵訊自白外，別無其餘積極明確事
    證可憑，此部分犯罪不能證明，惟依公訴意旨，被告此部分
    犯行與前揭經本院認定成罪部分具有連續犯之裁判上一罪關
    係，本審判不可分原則，爰不另為無罪諭知，併此明。
乙、被告甲○○施用第二級毒品部分：
一、按依刑事訴訟法第七編之一協商程序所為之科刑判決，除有
    同法第四百五十五條之四第一項第一款、第二款、第四款、
    第六款、第七款所定情形之一，或協商判決違反同條第二項
    之規定者外，不得上訴，關於協商判決之上訴，除該篇有特
    別規定外，準用同法第三編第一章及第二章之規定者，刑事
    訴訟法第四百五十五條之十第一項、第四百五十五條之十一
    第一項分別定有明文；又第二審法院認為上訴有第三百六十
    二條前段之情形者，應以判決駁回之，復為同法第三百六十
    七條所明定。
二、經查本件原審法院就被告施用第二級毒品部分係依據被告之
    請求，由檢察官聲請為認罪協商程序，經被告、檢察官進行
    協商程序後，被告認罪並表示願意接受有期徒刑四月之科刑
    ，法官並已當庭告知罪名、法定刑、被告喪失之權利、限制
    上訴範圍等規定事項後，始依據協商之結果，就被告施用第
    二級毒品部分判處被告有期徒刑四月，有原審筆錄在卷，是
    依前揭規定，本件原審關於被告施用第二級毒品之判決，除
    有刑事訴訟法第四百五十五條之四第一項第一款、第二款、
    第四款、第六款、第七款所定情形之一，或協商判決違反同
    條第二項之規定者外，並不得上訴於本院，被告於本院表示
    僅就其施用第一級毒品部分不服，就其施用第二級毒品部分
    沒有意見，並未表明原審判決關於其施用第二級毒品部分有
    何符合前揭得提起上訴之事由，其上訴為法律上不應准許，
    應由本院依刑事訴訟法第三百六十七條前段規定判決駁回之
    。
據上論結，應依刑事訴訟法第三百六十七條前段、第三百六十八
條，判決如主文。
本案經檢察官乙○○到庭執行職務。
中　　華　　民　　國　　94　　年　　9 　　月　　14　　日
               刑事第五庭  審判長法　官　袁　從　楨
                                 法　官　郭　同　奇
                                 法　官　姚　勳　昌
上列正本證明與原本無異。
第一級毒品部分得上訴。
如不服本判決應於收受送達後十日內向本院提出上訴書狀，其未
敘述上訴之理由者並得於提起上訴後十日內向本院補提理由書（
均須按他造當事人之人數附繕本）。
                                 書記官　洪　麗　華
中　　華　　民　　國　　94　　年　　9 　　月　　15　　日
附錄條文：
毒品危害防制條例第十條
施用第一級毒品者，處六月以上五年以下有期徒刑。
施用第二級毒品者，處三年以下有期徒刑。
　　　　　　　　　　　　　　　　　　　　　　　　　　  Ｆ
